# 现金流量：购进原材料用于在建工程现金流量表如何列示？

提问人：zengfengxia 时间：2012-11-27 17:30:13
这个没有现金流，不需要在现金流量表上反映的

回答人：chenyiwei
基本赞同，在补充资料中作为“不涉及现金流量的投资或筹资活动”予以补充披露。

提问人：hcl1986 时间：2012-11-27 19:26:52
购买商品时的现金流出

回答人：chenyiwei
根据该资产购入时的持有意图确定采购现金流量的归类。后续用途转换时不发生现金流，因此不再调整。